【裁判字號】    98,交聲,412
【裁判日期】    980427
【裁判案由】    違反道路交通管理處罰條例聲明異議
【裁判全文】
臺灣士林地方法院交通事件裁定         98年度交聲字第412號
原處分機關  臺北市交通事件裁決所
異  議  人
即受處分人  甲○○
上列異議人因違反道路交通管理處罰條例案件，對於臺北市交通
事件裁決所民國98年3 月31日所為之處分（北市裁罰字第裁22-A
G0000000號）不服，聲明異議，本院裁定如下:
    主  文
異議駁回。
    理  由
一、按汽車駕駛人停車時，有下列情形之一者，處新臺幣（下同
    ）600 元以上1,200 元以下罰鍰：一、在禁止臨時停車處所
    停車，此道路交通管理處罰條例第56條第1 項第1 款定有明
    文。
二、原處分意旨略以：異議人甲○○於98年1 月1 日早上9 時39
    分許，將其所有車牌號碼573-DGB 號之重型機車，停放於臺
    北市○○區○○路3 段99巷6 弄前，經警舉發其有「在禁止
    臨時停車處所停車（舉發違反道路交通管理事件通知單誤載
    為「在交岔路口10公尺內停車」，惟此部分業經裁決書更正
    ）」之違規，爰依道路交通管理處罰條例第56條第1 項第1
    款之規定，處罰鍰600 元。
三、異議意旨略以：臺北市○○區○○路3 段99巷6 弄11號及12
    號轉彎處繪製紅線不當，因根據臺北市交通管制工程處交通
    管制設施之申設條件及注意事項，繪製紅線應尋得周邊住戶
    之共識，然此部分紅線設置並未得里民共識即予繪製，且繪
    製位置不一，又未顧慮到當地交通狀況，自有不當；又案發
    前一日曾發生交通事故，伊質疑警方因故開立罰單處罰，然
    該事故與伊並無關，且該處亦另停放有其他車輛3 輛，然警
    方亦未對渠等開立罰單，足見執法有欠公允，綜上，爰依法
    聲明異議等語。
四、經查：
  (一)異議人其所有車牌號碼573-DGB 號之重型機車，於98年1 月
    1 日早上9 時39分許，停放於禁止臨時停車之臺北市○○區
    ○○路3 段99巷6 弄處，有臺北市政府警察局舉發違反道路
    交通管理事件通知單1 紙及舉發照片1 張在卷可憑（見本院
    卷第9 頁），是異議人確有上開違規事實，堪以認定。
  (二)至異議人所認臺北市○○區○○路3 段99巷6 弄處紅線規劃
    不當而致本件違規云云，按道路交通標誌、標線、號誌之設
    置，係主管機關基於整體交通考量所為之縝密規劃，目的係
    為維護社會大眾使用道路之秩序，並以確保人車通行之安全
    ，在非緊急避難情況下，尚不能以任何原因恣意枉顧交通標
    誌、標線、號誌，否則交通秩序必然無法維繫，人車生命安
    全將無以確保，且任何用路人駕車行駛在道路上時，理應遵
    守交通號誌之設置，茍認為設置不當，仍應先依循行政程序
    提出救濟，或向道路主管機關陳述其意見。從而，異議人聲
    明該處交通標誌設置不當云云，縱然屬實，亦無從解免違規
    停放車輛之責；另異議人復辯稱警方執法未公允，然異議人
    違規停放車輛之事實，已如前述，是員警開立罰單之動機究
    係為處理肇事事故，以及是否就其他違規車輛一同開單舉發
    ，尚與本件違規事實無涉，縱認屬實，亦無從免除異議人違
    規之責。
五、綜上，本件異議人確有於上揭時、地「在禁止臨時停車處所
    停車」之違規事實，堪足可信，異議人所辯，洵不足採。從
    而，原處分機關依據道路交通管理處罰條例第56條第1 項第
    1 款之規定，裁處罰鍰600 元，其認事用法並無違誤，裁罰
    亦無不當，本件異議為無理由，應予駁回。
據上論斷，應依道路交通案件處理辦法第19條，裁定如主文。
中    華    民    國    98    年    4     月    27    日
                  交通法庭法  官  劉育琳
以上正本證明與原本無異。
如不服本裁定應於裁定送達後5 日內向本院提出抗告狀。
                          書記官  朱宮瑩
中    華    民    國    98    年    4     月    27    日


司法院資訊處製作；財團法人民間司法改革基金會備份。
